臺灣橋頭地方法院民事判決
111年度橋小字第781號
原      告  張晏慈  

被      告  黃婉如  



上列原告因被告詐欺案件，原告提起刑事附帶民事訴訟請求損害
賠償，經本院刑事庭移送前來（110年度審附民字第261號），本
院於民國111年8月9日言詞辯論終結，判決如下：
    主  文
被告應給付原告新臺幣1,800元，及自民國110年9月23日起至清
償日止，按週年利率百分之5計算之利息。
訴訟費用由被告負擔。
本判決得假執行。
    事實及理由
一、按訴狀送達後，原告不得將原訴變更或追加他訴，但擴張或
    減縮應受判決事項之聲明者，不在此限，民事訴訟法第255
    條第1項第3款定有明文。本件原告原起訴聲明：被告應給付
    原告新臺幣（下同）1,800元，及自民國110年9月13日起至
    清償日止，按週年利率6％計算之利息；願供擔保，請准宣告
    假執行。嗣減縮聲明為：被告應給付原告1,800元，及自起
    訴狀繕本送達被告翌日起至清償日止，按週年利率5％計算之
    利息；願供擔保，請准宣告假執行。核屬減縮應受判決事項
    之聲明，揆諸首揭規定，應予准許。　　
二、原告主張：被告明知其並無實際付款之真意，亦無出售或提
    供嬰兒尿布、衣物等物品之真意，竟意圖為自己不法之所有
    ，基於詐欺取財之犯意，於108年10月8日下午4時許，在其
    位於高雄市○○區○○○路000巷00號之住處，以不詳設備連線網
    際網路後，以其所使用之臉書帳號暱稱「Apple Ru」私訊聯
    繫原告，佯稱：欲出售嬰兒尿布云云，致原告誤信為真而陷
    於錯誤，遂依被告之指示，於同日下午6時3分許，在位於臺
    北市○○區○○路○段00號之「木柵郵局」，以ATM自動櫃員機轉
    帳方式，將1,800元匯至被告所使用不知情之其母黃陳阿理
    所有之中華郵政股份有限公司仁武郵局帳號0000000-000000
    0號帳戶內，上開款項旋遭被告提領一空，原告因而受有損
    害。為此，爰依侵權行為之法律關係，提起本件訴訟。並聲
    明：如減縮後之聲明所示。
二、被告對於原告起訴之原因事實及理由引用本院刑事庭111年
    度簡字第211號詐欺案件所認定之事實、理由及證據不爭執
    ，惟以刑事簡易判決中已沒收犯罪所得等語置辯，並聲明：
    原告之訴駁回。
三、本院得心證之理由　　
  ㈠原告主張之上開事實，為被告所不爭執；且被告因上開行為
    ，業經臺灣橋頭地方檢察署檢察官以109年度偵字第2803、3
    735號起訴書提起公訴，經本院刑事庭以111年度簡字第211
    號判決認被告犯詐欺罪，處拘役50日，並沒收未扣案之犯罪
    所得1,800元（下稱系爭刑事案件）等情，亦經本院調閱系
    爭刑事案件全案卷宗核閱無訛，堪信為真實。從而，原告本
    於侵權行為之法律關係，請求被告給付尚未償還之1,800元
    ，核屬有據。至被告雖辯稱系爭刑事簡易判決已沒收犯罪所
    得等語，惟按沒收物、追徵財產，於裁判確定後一年內，由
    權利人聲請發還者，或因犯罪而得行使債權請求權之人已取
    得執行名義者聲請給付，除應破毀或廢棄者外，檢察官應發
    還或給付之，刑事訴訟法第473條第1項前段定有明文。依上
    開規定，原告仍需取得執行名義後，方得向檢察官聲請給付
    ，是原告就所受之1,800元損害，自屬尚未受償，被告此部
    分抗辯並不可採。
  ㈡末按給付無確定期限者，債務人於債權人得請求給付時，經
    其催告而未為給付，自受催告時負遲延責任。其經債權人起
    訴而送達訴狀或依督促程序送達支付命令，或為其他相類之
    行為，與催告有同一之效力；又遲延之債務以支付金錢為標
    的者，債權人得請求依法定利率計算之遲延利息；而應付利
    息之債務，其利率未經約定，亦無法律可據者，週年利率為
    百分之5，民法第229條第2項、第233條第1項及第203條分別
    定有明文。查本件原告提起刑事附帶民事訴訟，其起訴狀繕
    本係於110年9月22日送達被告，有送達證書在卷可憑（見附
    民卷第23頁），是原告請求自起訴狀繕本送達翌日即110年9
    月23起至清償日止，按週年利率5％計算之利息，亦屬有據。
四、綜上所述，原告依侵權行為之法律關係，請求被告給付1,80
    0元，及自110年9月23日起至清償日止，按週年利率5％計算
    之利息，為有理由，應予准許。
五、本件係屬民事訴訟法第436條之8第1項小額訴訟事件所為被
    告敗訴之判決，依同法第436條之20規定，本院自應依職權
    宣告假執行，是原告就該部分陳明願供擔保請准宣告假執行
    ，僅係促使本院職權之發動，並無准駁之必要。
六、訴訟費用負擔之依據：民事訴訟法第78條。
中　　華　　民　　國　　111 　年　　8 　　月　　25　　日
    　　　　　　　橋頭簡易庭　法　　　官  郭育秀
以上正本係照原本作成。
民事訴訟法第436條之24第2項：對於本判決之上訴，非以違背法
令為理由，不得為之。
如對本判決上訴，須於判決送達後20日內向本院提出上訴狀，並
須表明原判決所違背之法令及其具體內容與依訴訟資料可認為原
判決有違背法令之具體事實之上訴理由。（均須按他造當事人之
人數附繕本）。 　　　　　　　　　
中　　華　　民　　國　　111 　年　　8 　　月　　25　　日
      　　　　　　　　　　　　書　記　官  塗蕙如